# 求助陈奕蔚老师--质保金收入确认

提问人：wwssmm 时间：2020-03-26 08:05:21
陈奕蔚老师 我们是一家系统集成商，我们公司大多数合同都有5%-10%的质保金年函，基本要求在终验合格后2-3年支付剩余款项，但是实际交易中大多数质保金项目结束后就已经收到，切只有极少数项目发生质保问题无质保扣款情况想请教下陈老师该部分该部分质保金可以在终验后确认收入吗，还是必须要质保期过后才能确认收入。

回答人：chenyiwei
首先应参考新收入准则第三十三条规定，确定该质保属于服务性质保还是保证性质保。如果属于保证性质保，在在验收通过后即可确认全额收入（包括保证金），并在必要时确认与产品质量保证相关的预计负债；如果属于服务性质保，则应将包含质保金在内的合同总价款在不同履约义务之间合理分摊，分摊到质保服务的价款予以递延，到后续质保期间确认收入。

提问人：心海拂清风 时间：2020-03-28 08:05:22
请教陈老师，如果是施工企业，保证性质保对应的保证金部分收入是在项目验收通过后确认质保对应的收入吗？谢谢。

回答人：chenyiwei
应该将这部分收入作为合同价款的一部分，在施工期间逐步确认，不是在验收通过后一次性确认。